【裁判字號】    95,上訴,198
【裁判日期】    950822
【裁判案由】    
【裁判全文】
臺灣高等法院花蓮分院刑事判決         95年度上訴字第198號
上  訴  人  臺灣花蓮地方法院檢察署檢察官
被      告  甲○○
上列上訴人因被告妨害電腦使用案件，不服臺灣花蓮地方法院95
年度訴字第37號中華民國95年 6月23日第一審判決（起訴案號：
臺灣花蓮地方法院檢察署94年度偵字第2416號），提起上訴，本
院判決如下：
    主  文
上訴駁回。
    理  由
一、本案經本院審理結果，認第一審判決對被告甲○○為無罪之
    諭知，核無不當，應予維持，並引用第一審判決書記載之證
    據及理由（如附件）。
二、檢察官上訴意旨略以：被告甲○○於警詢、檢察官偵訊及審
    理中之前後供述不一，且被告審理中辯稱其未在高雄左營上
    網，竟在第 1次警詢時即知悉其帳號在頭份、左營都被盜用
     1次，顯見被告即為在頭份、左營親自使用該帳戶盜取他人
    遊戲裝備之人。況被告之帳戶如於94年 1月11日即在左營遭
    人盜用，被告亦知此事，竟不做任何處置，任由該詐騙者繼
    續使用，顯與經驗法則有違。且經調閱 000000000之帳號會
    員資料，被告坦承其中資料均為其個人之資料無誤，但辯稱
    ：不認識其中 （037）687498號市區電話是何人的，經當庭
    撥打該電話得悉為被告胞妹之電話，被告竟連其胞妹之電話
    都不敢承認，益見其畏罪情虛。再參以除被告本人外，還有
    誰會知道被告所有資料，甚至被告胞妹之家中電話，可知被
    告確為實際使用上開帳戶竊取他人遊戲裝備之人，原判決認
    事用法均有未洽等語。
三、按犯罪事實應依證據認定之，無證據不得推定其犯罪事實，
    又不能證明被告犯罪或其行為不罰者，應諭知無罪之判決，
    刑事訴訟法第154條第2項、第301條第1項分別定有明文。次
    按刑事訴訟法上所謂認定犯罪事實之證據，係指足以認定被
    告確有犯罪行為之積極證據而言，該項證據自須適合於被告
    犯罪事實之認定，始得採為斷罪資料。又如未能發現相當證
    據，或證據不足以證明，自不能以推測或擬制之方法，以為
    裁判之基礎。而刑事訴訟上證明之資料，無論其為直接或間
    接證據，均須達於通常一般人均不致有所懷疑，而得確信其
    為真實之程度，始得據為有罪之認定，若其關於被告是否犯
    罪之證明未能達此程度，而有合理性懷疑之存在，致使無法
    形成有罪之確信，根據「罪證有疑，利於被告」之證據法則
    ，即不得遽為不利被告之認定，此分別有最高法院29年上第
    3105號、40年台上字第86號、76年台上字第4986號判例可資
    參照。經查：
（一）上訴意旨指被告對於案發時間之行蹤，先於本案警詢中供
      稱案發當時有於起訴書所載犯罪地點上網等情，復於偵查
      中供稱案發當時係與前妻賴廣梅在高雄楠梓王汎飯店，又
      於原審供稱係在花蓮縣富里鄉家中，前後所供不一，認被
      告所辯係推諉之詞，不可採信一節，業經原判決於理由欄
      三、（4）敘明理由甚詳。另被告於本案警詢係供述：「
      我的帳號也被盜2次，被盜日期忘記，1次在頭份鎮網咖，
      另1次在高雄左營新浪網正義店（4）網咖店被盜，損失騎
      士裝備約台幣 8千元」等語；是供陳其帳號之遊戲裝備被
      盜，而非供陳其帳號被盜用。公訴意旨謂：「被告審理中
      辯稱其未在高雄左營上網，竟在第 1次警詢時即知悉其帳
      號在頭份、左營都被「盜用」 1次，顯見被告即為在頭份
      、左營親自使用該帳戶盜取他人遊戲裝備之人。況被告之
      帳戶如於94年 1月11日即在左營遭人盜用，被告亦知此事
      ，竟不做任何處置，任由該詐騙者繼續使用，顯與經驗法
      則有違」云云，顯有誤會。況按認定犯罪事實應依證據，
      既為刑事訴訟法所明定，故被告否認犯罪事實所持之辯解
      ，縱屬不能成立，仍非有積極證據足以證明其犯罪行為，
      不能遽為有罪之認定，亦經最高法院著有30年上字第1831
      號判例。是尚難以被告前後供述不一，即遽加推定其犯罪
      。
（二）又被告既已坦承所調閱 000000000之帳號會員資料，其中
      資料除其胞妹之市內電話外，均為其個人之資料無誤，即
      無不敢承認其胞妹市內電話之必要，故被告辯稱不記得其
      胞妹家中之電話，尚無悖於常情。且被告於原審供稱：申
      請 000000000帳號要登載資料，但忘記登載之市區電話，
      92年間有在苗栗工作，並住於其胞妹家中等語；是其於申
      請 000000000帳號時，自有可能登載其胞妹家中之市區電
      話。本件被告所申請之 000000000之帳號，既遭人盜用，
      則其原申請時所登載之資料，一併遭人盜用，即非全無可
      能，亦難憑此為其不利之認定。
（三）綜上所述，原審之所以認定被告甲○○無罪，業據原審本
      於證據作用及引諸上開規定及判例見解，於原判決理由中
      記載甚詳，並無違反證據及經驗法則。本件既無確切證據
      ，足以認定被告甲○○確有公訴意旨所指犯行，法院即無
      從遽為有罪之判決。而檢察官前揭上訴意旨所指，均屬臆
      測之詞，既未能舉出確切證據以資證明，自無足取，其上
      訴應予以駁回。
據上論斷，應依刑事訴訟法第373條、第368條，判決如主文。
本案經檢察官蔡國禎到庭執行職務。
中    華    民    國    95    年    8     月    22    日
                        審判長法  官  何方興
                              法  官  蔡勝雄
                              法  官  林德盛
以上正本證明與原本無異。
如不服本判決，應於判決送達後10日內向本院提出上訴狀。其未
敘述理由者，並應於提出上訴狀後10日內向本院補提理由狀 (須
附繕本)。
                              書記官  劉妙娘
中    華    民    國    95    年    8     月    22    日


司法院資訊處製作；財團法人民間司法改革基金會備份。
